【裁判字號】    99,訴,459
【裁判日期】    990621
【裁判案由】    違反毒品危害防制條例
【裁判全文】
臺灣屏東地方法院刑事判決               99年度訴字第459號
公  訴  人  臺灣屏東地方法院檢察署檢察官
被      告  甲○○
上列被告因違反毒品危害防制條例案件，經檢察官提起公訴（99
年度毒偵字第640 號），被告就被訴事實為有罪之陳述，經合議
庭裁定由受命法官獨任進行簡式審判程序，判決如下：
    主  文
甲○○用第一級毒品，累犯，處有期徒刑拾月。
    事  實
一、甲○○前於民國89年間因施用毒品案件，經本院裁定送觀察
    、勒戒後，認無繼續施用毒品傾向，於89年8 月7 日執行完
    畢出所，並由臺灣屏東地方法院檢察署檢察官以89年度毒偵
    緝字第244 號為不起訴處分確定；又於91年間因施用毒品案
    件，經本院以91年度毒聲字第1010號裁定送觀察、勒戒後，
    認有繼續施用毒品傾向，再由本院以91年度毒聲字第1225號
    裁定送強制戒治，並提起公訴，強制戒治部分，經本院裁定
    停止戒治出戒治處所，因再有施用毒品犯行，由本院裁定撤
    銷停止戒治，再入強制戒治處所施以強制戒治，於93年1 月
    9 日因修法而出戒治所轉執行，起訴部分，經本院91年度訴
    字第882 號判決判處有期徒刑6 月確定；而上開在停止戒治
    處分期間所犯施用毒品犯行，則經本院以92年度簡字第405
    號判決判處有期徒刑6 月確定。又於93年間因施用毒品犯行
    ，再經本院以93年度訴字第91號判處有期徒刑1 年6 月確定
    ，上開各罪接續執行，於94年6 月7 日縮刑假釋出監並付保
    護管束。又於上開保護管束期間，因施用毒品案件，經本院
    以96年度訴緝字第8 號判決判處有期徒刑1 年2 月確定，與
    上開假釋經撤銷後之殘刑接續執行，並經減刑，於97年3 月
    7 日執行完畢。仍不知悔改，竟基於施用第一級毒品海洛因
    之犯意，於99年2 月2 日6 時許，在屏東縣東港鎮○○街之
    東隆宮廁所內，以將海洛因摻水置入針筒後再注射血管之方
    式，施用第一級毒品海洛1 次。嗣於同日12時40分許，在屏
    東縣東鎮○○街78之1 號前，因涉犯竊盜案件為警查獲，經
    其同意採尿送驗，結果呈嗎啡陽性反應，而悉上情。
二、案經屏東縣政府警察局東港分局報告臺灣屏東地方法院檢察
    署檢察官偵查起訴。
    理  由
一、本件被告甲○○所犯非死刑、無期徒刑、最輕本刑為3 年以
    上有期徒刑之罪，亦非高等法院管轄之第一審案件，而被告
    於本院行準備程序中就被訴事實為有罪之陳述，經告知被告
    簡式審判程序之旨並聽取當事人意見後，本院合議庭依刑事
    訴訟法第273 條之1 第1 項規定，裁定由受命法官獨任進行
    簡式審判程序，合先敘明。
二、上揭犯罪事實，業據被告於本院審理中坦承不諱，且被告為
    警查獲後所採集之尿液經送檢驗結果，呈嗎啡陽性反應，有
    台灣檢驗科技股份有限公司濫用藥物尿液檢驗報告、屏東縣
    政府警察局東港分局偵辦毒品案件尿液受檢人真實姓名對照
    表各1 紙，足證被告前開自白與事實相符。而被告前因施用
    毒品案件，經本院先後裁定觀察勒戒、強制戒治後，入戒治
    處所施以強制戒治，而於93年1 月9 日執行完畢，復於93、
    95年間分別因施用毒品案件，經本院以93年度訴字第91號、
    96年度訴緝字第8 號判決判處有期徒刑1 年6 月、1 年2 月
    確定，此有臺灣高等法院被告前案紀錄表附卷可參，則被告
    於前案經強制戒治執行完畢後，於5 年內已經再犯，並經依
    法追訴處罰，雖本案施用毒品之時間在初犯釋放5 年後，惟
    被告既已先於「5 年內再犯」，顯見其再犯率甚高，原實施
    觀察、勒戒、強制戒治均已無法收其實效，而無5 年戒斷期
    之存在，參諸最高法院95年第7 次刑事庭會議意旨，自無再
    經觀察、勒戒及強制戒治之必要，而應由檢察官逕行起訴，
    是被告乃經強制戒治完畢釋放後，5 年內再犯施用毒品之犯
    行，至為灼然。綜上，本件被告罪證明確，犯行洵堪認定。
三、查海洛因係毒品危害防制條例第2 條第2 項第1 款所列之第
    一級毒品。核被告所為，係犯毒品危害防制條例第10條第1
    項之施用第一級毒品罪。被告於施用毒品海洛因而持有該毒
    品之低度行為，應為施用之高度行為所吸收，不另論罪。被
    告有如事實欄所載之論罪科刑資料，亦有上開前案紀錄表可
    按，其於刑之執行完畢後5 年內故意再犯本罪，為累犯，應
    加重其刑。爰審酌被告於觀察、勒戒及強制戒治後，仍不知
    警惕，不思尋求正當之身心發展，竟又施用足以導致精神障
    礙、性格異常，甚至造成生命危險之毒品，戕害一己之身心
    健康，對社會治安可能之危害程度非微，間衡其於犯罪後坦
    承犯行，其智識程度、生活狀況及公訴人求處刑度尚屬過重
    等一切情狀，量處如主文所示之刑，以示懲儆。
據上論斷，應依刑事訴訟法第273條之1第1 項、第299條第1項前
段，毒品危害防制條例第10條第1 項，刑法第11條前段、第47條
第1 項，判決如主文。
本案經檢察官曾士哲到庭執行職務。
中    華    民    國    99    年    6     月    21    日
                  刑事第四庭    法  官  蔡玉雪
以上正本證明與原本無異。
如不服本判決應於收受判決後10日內向本院提出上訴書狀，並應
敘述具體理由；其未敘述上訴理由者，應於上訴期間屆滿後20日
內向本院補提理由書（均須按他造當事人之人數附繕本）「切勿
逕送上級法院」。
中    華    民    國    99    年    6     月    21    日
                                書記官  許倬維
附錄論罪科刑法條：
毒品危害防制條例第10條第1項
施用第一級毒品者，處6月以上5年以下有期徒刑。

司法院資訊處製作；財團法人民間司法改革基金會備份。
